臺灣彰化地方法院員林簡易庭民事判決
110年度員簡字第246號
原      告  賴建文  

被      告  鄭源宏  
上列當事人間因傷害等案件(110年度簡字第551號)，原告提起刑
事附帶民事訴訟請求損害賠償，經本院刑事庭以110年度簡附民
字第26號裁定移送前來，本院於民國110年11月26日言詞辯論終
結，判決如下：
    主  文
被告應給付原告新臺幣貳萬零陸佰元及自民國一一○年九月十九
日起至清償日止，按年息百分之五計算之利息。
原告其餘之訴駁回。
本判決第一項得假執行；但被告如以新臺幣貳萬零陸佰元為原告
預供擔保，得免為假執行。
    事實及理由
一、原告主張：兩造為鄰居關係，雙方於民國110年1月12日下午
    15時7分許，在彰化縣○○市○○里○○街000號「波麗士車體美容
    」店門口之不特定人可共見共聞之公眾可出入場所，因細故
    發生爭執，被告竟徒手毆打原告頭部並同時以「幹你娘」辱
    罵原告，以上開粗鄙足使人受辱之言詞侮辱原告，而貶損原
    告之人格，原告並因此受有頭部挫傷、頭部擦傷、頭暈及目
    眩、耳鳴等之傷害，爰依侵權行為之法律關係，請求被告應
    賠償醫療費用新臺幣(下同)600元、眼鏡損害8,000元、精神
    慰撫金100,000元等語。並聲明：被告應給付原告108,600元
    ，及自刑事附帶民事訴訟起訴狀繕本送達翌日起至清償日止
    ，按年息5%計算之利息。
二、被告則以：伊不想賠償，伊是被設計的。另刑事判決拘役40
    天，伊沒有上訴，伊已經繳完易科罰金等語。並聲明：原告
    之訴駁回。
三、得心證之理由：
  ㈠原告主張被告於前揭時、地對其為傷害、公然侮辱等行為，
    造成原告受有上開傷害等情，經本院刑事庭調查證據審認結
    果，認定被告確有上開犯行，判處拘役40日，如易科罰金，
    以1,000元折算1日，此有本院110年度簡字第551號刑事簡易
    判決在卷可稽，被告對此罪刑，亦已繳完易科罰金完畢，自
    堪信原告上開主張為真實。
  ㈡按因故意或過失，不法侵害他人之權利者，負損害賠償責任
    ；不法侵害他人之身體或健康者，對於被害人因此喪失或減
    少勞動能力或增加生活上之需要時，應負損害賠償責任；又
    不法侵害他人之身體、健康、名譽、自由、信用、隱私、貞
    操，或不法侵害其他人格法益而情節重大者，被害人雖非財
    產上之損害，亦得請求賠償相當之金額。民法第184條第1項
    前段、第193條第1項、第195條第1項前段分別定有明文。查
    本件被告既故意不法於前揭時、地對原告毆打成傷，核屬故
    意不法侵害原告身體及健康之行為；又以上開言詞辱罵原告
    ，核屬故意不法侵害原告名譽之行為，則原告所受損害與被
    告之故意侵權行為間，自有因果關係，從而原告依前開規定
    ，請求被告負損害賠償責任，於法自屬有據。茲就原告請求
    被告賠償之項目、金額有無理由，分述如下：
　⒈醫藥費用600元：原告對此部分提出員生醫院診斷證明書、門
    診收據為證，是原告就此部分之請求，為有理由，應予准許
    。
  ⒉精神慰撫金100,000元：按慰撫金之賠償，須以人格權遭遇侵
    害，使精神上受有痛苦為必要，其核給之標準固與財產上損
    害之計算不同，然仍需須斟酌實際加害情形、加害行為所造
    成之影響、兩造之身分地位、資力及其他各種情形核定相當
    之數額。本件被告對原告既有上開不法侵害原告身體及健康
    權及以上開粗鄙言詞侵害原告名譽權之行為，足使原告精神
    上受有相當痛苦，是原告請求被告賠償其非財產上之損害，
    合於上開民法規定，即屬有據。本院審酌被告僅因細故即攻
    擊原告並侮辱原告，不法侵害原告身體、健康及名譽權，所
    為並不可取，並考量兩造之身分、經濟狀況、原告所受傷害
    之程度、精神痛苦等一切情狀後，認原告請求被告賠償之精
    神慰撫金，以20,000元為適當，原告逾此數額之請求，非有
    理由。
　⒊眼鏡損失部分：本件被告經判處罪刑在案者，僅為傷害罪及
    公然侮辱罪，不及於毀損罪，則原告不得依刑附民程序，請
    求被告賠償眼鏡損失。況原告僅提出眼鏡受損照片為證，主
    張其有此部分之損失，其是否有因本件事故受有此部分之損
    失？尚有疑義，再上開照片上並無日期標示，難證該照片確
    實係本件事故發生後所拍攝，縱該照片為本件事故發生後所
    攝，單該照片亦無法證明該眼鏡為原告所有，是原告縱有支
    出此部分之費用，亦難認為本件事故所受損害而必須支出之
    費用。
四、綜上所述，原告依侵權行為法律關係，請求被告給付20,600
    元及自刑事附帶民事訴訟起訴狀繕本送達翌日即110年9月19
    日起至清償日止，按年息5%計算之利息，為有理由，應予准
    許，逾此範圍之請求，則無理由，應予駁回。
五、本件原告勝訴部分係依民事訴訟法第427條第2項第12款簡易
    程序所為被告敗訴之判決，依同法第389條第1項第3款規定
    ，應依職權宣告假執行。並依同法第392條第2項規定，依職
    權宣告被告如預供相當之擔保，得免為假執行。
六、本件事證已臻明確，兩造其餘攻擊防禦方法及所提證據，經
    本院斟酌後，核與判決結果不生影響，爰不另論，併此敘明
    。
七、本件訴訟係原告提起刑事附帶民事訴訟，由本院刑事庭依刑
    事訴訟法第504條第1項規定移送前來，依同條第2項規定免
    繳納裁判費，且本院審理期間，亦未增加其他必要之訴訟費
    用，並無訴訟費用負擔問題，故無庸為訴訟費用負擔之諭知
    ，附此敘明。
中　　華　　民　　國　　110 　年　　11　　月　　30　　日
                  臺灣彰化地方法院員林簡易庭
                       法  官  楊鑫忠
以上正本係照原本作成。
如對本判決不服提起上訴，應於送達後20日內，向本院提出上訴
狀並表明上訴理由(須按對造人數附繕本) 。
中　　華　　民　　國　　110 　年　　11　　月　　30　　日
                        書記官  張清秀